【裁判字號】    89,易,9
【裁判日期】    890131
【裁判案由】    妨害自由
【裁判全文】
臺灣嘉義地方法院刑事判決                              八十九年度易字第九號
    公  訴  人  臺灣嘉義地方法院檢察署檢察官
    被      告  丙○○
右列被告因妨害自由案件，經檢察官提起公訴（八十八年度偵字第七八四０號），本
院判決如左：
    主  文
丙○○以加害生命之事恐嚇他人，致生危害於安全，處有期徒刑肆月，如易科罰金，
以參佰元折算壹日。
    事  實
一、丙○○於民國八十八年十一月二十六日晚間，因與乙○○發生爭執，而心有未甘
    ，遂基於恐嚇之故意，於該日晚上十一時許，攜帶西瓜刀一把，未經許可進入乙○○位於嘉義縣朴子市梅華里八鄰五十六號住處（無故侵入住宅部分業經撤回告
    訴），大聲恫嚇乙○○稱：「要殺你們全家」，致使乙○○心生畏懼而危害於安
    全。
二、案經嘉義縣境察局朴子分局報請臺灣嘉義地方法院檢察署檢察官偵查起訴。
    理  由
一、訊據被告丙○○固坦承有於上揭時地至被害人乙○○家中，惟矢口否認有何恐嚇
    之犯行，辯稱：當天我被乙○○打昏，事後他說要道歉，要我到他家，到他家又
    被乙○○打昏，並未攜帶西瓜刀恐嚇乙○○云云。然查：（一）右開被告如何與
    被害人發生爭執而心有未甘，攜帶西瓜刀一把到被害人家嚇被害人等事實，業據
    被告於警訊時供承不諱，復經被害人乙○○及証人甲○○○於警訊及偵查中指訴
    綦詳，並有西瓜刀一把扣案可資佐証。（二）又被告雖於偵、審中對上述自白否
    認，惟警察人員為依法令從事治安維護工作之人，對被告並無主觀之好惡，更無
    任何怨隙，衡諸常情，應無故入被告於罪之動機，從而在無積極證據堪認承辦警
    員所筆錄為虛妄之情況下，其所製作之筆錄應屬可信；（三）況被告於偵查中經
    訊及西瓜刀何處拿的一節，辯稱「我喝醉酒不知道」等語（見偵查卷第十四頁）
    ，於本院審理時，經訊及何以警訊時承認帶西瓜刀去被害人家一節，則辯稱「我
    被他（即被害人）打昏，在警局尚不醒人事」等語，前後所供不一，顯係事後卸
    責之詞；再參酌被告於本院審理時一再供稱經被害人出手打昏，惟事後竟與被害
    人達成和解，有調解書附於偵查卷足憑觀之，若果真被告未攜帶西瓜刀前往被害
    人家中恐嚇，且一再為被害人毆打，則被告應為被害人，於乙○○提起本件告訴
    後，衡情豈有未就其所受傷害或為人誣陷報警處理，事後竟願與被害人和解，而
    未要求被害人道歉或為賠償之理。被告所辯當日為人打昏，並未攜帶西瓜刀恐嚇
    乙○○云云，自無足取。（四）末查被告既因與被害人發生爭執而心有未甘，攜
    刀前往被害人處恐嚇，其雖恐嚇殺被害人全家，但恐嚇之對象既為被害人乙○○
    ，被害人之妻甲○○○自非本件之被害人，公訴人認甲○○○亦為本件之被害人
    ，顯有誤會。綜上所述，本件事証明確，被告恐嚇犯行堪以認定。
二、查被告以加害生命之事，恐嚇他人致生危害於安全，核其所為，係犯刑法第三百
    零五條之恐嚇危害安全罪。爰審酌被告僅因與人爭執即攜帶西瓜刀前往恐嚇，而
    西瓜刀為銳利之器械，對人身安全或生命之危害甚鉅，雖被告事後與被害人達成
    和解，並取得被害人之諒解，但於本院審理時一再狡辯之態度，犯後態度尚非良
    好，且無任何悔悟之心等一切情狀，量處如主文所示之刑，並依法諭知易科罰金
    之折算標準，以示懲儆。且被告既一再狡辯，顯無悔悟之心，本院認不宜宣告緩
    刑，併此敘明。
三、至於扣案之西瓜刀一把，被告既否認犯行，此外，復查無其他証據足証為被告所
    有，爰不另為沒收之宣告。
據上論斷，應依刑事訴訟法第二百九十九條第一項前段、刑法第三百零五條、第四十
一條、罰金罰鍰提高標準條例第一條前段、第二條，判決如主文。
本案經檢察官林世芬到庭執行職務
中      華      民      國    八十九    年      一      月    三十一    日
                                      臺灣嘉義地方法院刑事第二庭
                                          法  官  陳  珍  如
右正本證明與原本無異。
如不服本判決，應於判決送達後十日內向本院提出上訴狀( 應附繕本 )。
中      華      民      國    八十九    年      一      月    三十一    日
                                          書記官  洪  秋  華
附錄：
刑法第三百零五條
以加害生命、身體、自由、名譽、財產之事恐嚇他人，致生危害於安全者，處二年以
下有期徒刑、拘役或三百元以下罰金。


司法院資訊處製作；財團法人民間司法改革基金會備份。
